【裁判字號】    99,抗,18
【裁判日期】    990112
【裁判案由】    毒品危害防制條例
【裁判全文】
臺灣高等法院刑事裁定                   99年度抗字第18號
抗  告  人
即  被  告  甲○○
上列抗告人因違反毒品危害防制條例案件，不服臺灣桃園地方法
院中華民國98年12月18日所為駁回上訴之裁定（98年度審訴字第
2453號），提起抗告，本院裁定如下：
    主  文
抗告駁回。
    理  由
一、抗告意旨略以：被告並未吸食第二級毒品安非他命，原審單
    憑臺灣檢驗科技股份有限公司濫用藥物檢驗報告，即判處被
    告有罪，該公司乃私人機構，其公信力及公平性如何，實有
    待商榷，爰請撤銷原裁定，准予被告提起上訴等語。
二、按協商判決除有刑事訴訟法第455條之4第1項第1款「於法院
    訊問程序終結前，被告撤銷協商合意或檢察官撤回協商聲請
    者」、第2款「被告協商之意思非出於自由意志者」、第4款
    「被告所犯之罪非第455條之2第1項所定得以聲請協商判決
    者」、第6款「被告有其他較重之裁判上一罪之犯罪事實者
    」、第7款「法院認應諭知免刑或免訴、不受理者情形之一
    」，及違反同條第2項「法院應不經言詞辯論，於協商合意
    範圍內為判決。法院為協商判決所科之刑，以宣告緩刑、2
    年以下有期徒刑、拘役或罰金為限」等規定者外，不得上訴
    。又原審法院認為上訴為法律上不應准許，應以裁定駁回之
    。刑事訴訟法第455條之10第1項及第362條前段分別定有明
    文。
三、經查：本件經檢察官與被告、指定辯護人就被告願受科刑之
    範圍於審判外進行協商，經當事人雙方合意且被告認罪後，
    由檢察官聲請原審改依協商程序而為判決，並陳明就施用第
    一級毒品部分，被告願受科刑範圍為有期徒刑10月，就施用
    第二級毒品部分，被告願受科刑範圍為有期徒刑3月，應執
    行有期徒刑11月等語，嗣經原審合議庭評議後裁定改由受命
    法官進行簡式審判並行協商程序，經原審就所協商合意向被
    告確認係出於自由意志，並告知法律效果後，乃依雙方協商
    合意之刑度而為判決，此有原審民國98年10月28日刑事報到
    單及準備程序筆錄在卷可參。而本件協商判決並無刑事訴訟
    法第455條之10第1項但書所列得為上訴之例外情形，依法檢
    察官或被告對於原審之判決均不得提起上訴。被告竟仍提起
    上訴，其上訴自屬法律上不應准許者，原審因而依刑事訴訟
    法第362條前段規定，裁定駁回其上訴，於法並無違誤。抗
    告意旨猶執前揭情詞指摘原裁定不當，為無理由，應予駁回
    。
四、據上論斷，應依刑事訴訟法第412條，裁定如主文。
中    華    民    國    99    年    1     月    12    日
                  刑事第十三庭  審判長法  官   曾德水
                                      法  官   陳恆寬
                                      法  官   崔玲琦
以上正本證明與原本無異。
施用第一級毒品部分，如不服本裁定，應於收受送達後五日內向
本院提出再抗告狀。
施用第二級毒品部分，不得再抗告。
                                      書記官   馬佳瑩
中    華    民    國    99    年    1     月    13    日


司法院資訊處製作；財團法人民間司法改革基金會備份。
